【裁判字號】    99,裁,1309
【裁判日期】    990610
【裁判案由】    就業服務法
【裁判全文】
最  高  行  政  法  院  裁  定
                                      99年度裁字第1309號
上  訴  人  甲○○○○○○○○○○○○○○
訴訟代理人  劉思龍律師
被 上訴 人  高雄市政府
代  表  人  乙○
上列當事人間就業服務法事件，上訴人對於中華民國99年3月15
日高雄高等行政法院99年度簡字第6號判決，提起上訴，本院裁
定如下：
    主  文
上訴駁回。
上訴審訴訟費用由上訴人負擔。
    理  由
一、按對於適用簡易程序之裁判提起上訴，須經本院許可。前項
    許可，以訴訟事件所涉及之法律見解具有原則性者為限，行
    政訴訟法第235條定有明文。所謂法律見解具有原則性，係
    指該訴訟事件所涉及之法律問題意義重大，而有加以闡釋之
    必要而言。
二、本件上訴人對於高雄高等行政法院適用簡易程序所為之判決
    ，提起上訴，雖略以：上訴人陳有明所負責經營之3家養護
    中心，所從事之工作均為機構看護工作，上訴人申請聘僱之
    越南籍勞工吳氏蘭係經許可於高雄市○○區○○路292號「
    高雄市私立祐安養護中心」從事監護工之工作，則在同一雇
    主所獨資負責經營之3家養護中心，所從事者既均係合法經
    許可之工作項目及工作內容，而擔任同性質之機構監護工作
    ，即無就業服務法第57條第3款所指從事許可以外之工作之
    具體情事；按就業服務法第57條第3款僅明文限制不得指派
    所聘僱之外國人從事許可以外之工作，並未就工作地點為限
    制，且就業服務法第57條第3款、第68條第1項及第42條規定
    ，亦未明文以是否在同一工作地點為標準，認定是否有指派
    所聘僱之外國人從事許可以外之工作之情事，則被上訴人及
    原審以上訴人指派吳氏蘭於高雄市○○區○○路591號「高
    雄市私立順心養護中心」，係指派所聘僱之外國人從事許可
    以外之工作，顯增加法律所無之限制，而有適用上開規定不
    當之違法；又被上訴人及原審迄今均未能指出，除工作地點
    以外，上訴人指派該名監護工從事機構監護工之工作，有何
    具體違反「許可工作」之條文規定，亦未說明合法引進從事
    許可工作內容之監護工，如何僅因工作地點之不同，而得進
    一步推論認定有「妨礙本國人之就業機會、勞動條件、國民
    經濟發展及社會安定」之具體情事，原判決顯有理由不備及
    理由矛盾之違法等語，為其論據。惟查，就業服務法之立法
    採申請許可制，就申請者之資格條件與外國人之工作類別、
    項目、人數、期間及工作地點均列為須經許可內容，並且課
    雇主監督與管理外國人之義務與責任。原判決業已敘明本件
    申請並獲行政院勞工委員會（下稱勞委會）許可聘僱外籍勞
    工吳氏蘭（NGO THI LAN）之雇主為上訴人（甲○○○○○
    ○○○○○○○○○），而非「陳有明即高雄市私立順心養
    護中心」，所獲許可之工作地點為「高雄市○○區○○路29
    2號」，而非「高雄市○○區○○路591號」，此有訴願卷附
    雇主聘僱外籍勞工申請書、勞委會民國（下同）96年4月17
    日勞職外字第0960591736號函及96年5月28日勞職外字第096
    0686956號函可稽。從而，本件上訴人所主張之前揭理由，
    並無所涉及之法律見解具有原則性之情事。上訴人提起上訴
    ，依首開規定及說明，不應許可，其上訴難謂合法，應予駁
    回。
三、據上論結，本件上訴為不合法。依行政訴訟法第249條第1項
    前段、第104條、民事訴訟法第95條、第78條，裁定如主文
    。
中    華    民    國    99    年    6     月    10    日
                    最高行政法院第四庭
                        審判長法官  劉  鑫  楨
                              法官  林  茂  權
                              法官  林  文  舟
                              法官  曹  瑞  卿
                              法官  陳  鴻  斌

以  上  正  本  證  明  與  原  本  無  異
中    華    民    國    99    年    6     月    11    日
                              書記官  吳  玫  瑩

司法院資訊處製作；財團法人民間司法改革基金會備份。
